【裁判字號】    97,抗,596
【裁判日期】    971217
【裁判案由】    假扣押
【裁判全文】
臺灣高等法院臺中分院民事裁定           97年度抗字第596號
抗  告  人  乙○○
相  對  人  第一商業銀行股份有限公司
法定代理人  甲○○
抗告人因與相對人第一商業銀行股份有限公司假扣押事件，對於
中華民國97年9月18日台灣苗栗地方法院97年度裁全字第900號所
為裁定提起抗告，本院裁定如下：
    主  文
抗告駁回。
抗告訴訟費用由抗告人負擔。
    理  由
一、抗告意旨略以：伊為主債務人詹長興之保證人，債權人理應
    先對主債務人之財產處分，不足才由保證人代償，方屬合理
    。伊之子女尚在就學，開銷頗大，實非不願代償，且假扣押
    之不動產，原已向台灣土地銀行申貸九二一受災戶低利貸款
    ，請體諒受災戶之困境云云，求為廢棄原裁定。
二、按債權人就金錢請求或得易為金錢請求之請求，欲保全強制
    執行者，得聲請假扣押；假扣押非有日後不能強制執行或甚
    難執行之虞者，不得為之；請求及假扣押之原因應釋明之，
    前項釋明如有不足，而債權人陳明願供擔保或法院認為適當
    者，法院得定相當之擔保，命供擔保後為假扣押，民事訴訟
    法第522條第1項、第523條第1項及第526條第1項、第 2項分
    別定有明文。經查，債務人詹長興於民國89年07月10日邀同
    債務人乙○○為連帶保證人，向相對人借款新台幣（下同）
    170萬元，約定自109年07月10日，利息一年利率2.59﹪計付
    ，本金自借款日第37個月起，依年金法按月平均攤付；如債
    務人未按其攤還本金或繳納利息時，其餘在六個月以內者，
    另按約定利率10﹪，逾期超過六個月部分，另按約定利率20
    ﹪加付違約金。債務人詹長興至今僅攤還本金43萬7221元，
    及繳納至97年4月10日止之利息，尚欠本金126萬2779元及自
    97年4月11日起之利息、違約金、均未給付，依借據條款第8
    條第 1款之約定，債務人已喪失其期限利益，所有借款視為
    全部到期，抗告人即連帶保證人乙○○自應與債務人詹長興
    負連帶責任。相對人因而對於債務人126萬2779元債務之120
    萬之範圍內聲請假扣押，業據其提出借據影本、借款增補條
    款約定書影本為證。原裁定以相對人主張之假扣押原因雖未
    能盡釋明之責，惟債權人既陳明願供擔保，應認足補其釋明
    之欠缺，准許相對人以40萬元為抗告人供擔保後，得對於抗
    告人之財產於 120萬元之範圍內為假扣押，經核並無違誤。
三、抗告人雖以其為九二一受災戶，目前子女尚在就學，生活開
    銷大，清償債務有困難，況且其並非為主債務人云云，據以
    對原裁定聲明不服，惟上開事由均非指摘原裁定有何違法不
    當，難認為有理由。抗告意旨指摘原裁定不當，求予廢棄，
    為無理由，應予駁回。
四、據上論結，本件抗告為無理由，爰裁定如主文。
中    華    民    國    97    年    12    月    17    日
              民事第三庭    審判長法  官  陳照德
                                  法  官  曾謀貴
                                  法  官  李平勳
以上正本係照原本作成。
再為抗告應以適用法規顯有錯誤為理由，並經本院之許可，該許
可以原裁定所涉及之法律見解具有原則上之重要性者為限。
如提起再抗告者應於裁定送達後十日內向本院提出抗告理由狀（
須按照他造人數附具繕本）並繳納抗告裁判費新臺幣壹仟元，同
時委任律師或具有律師資格之關係人為代理人。
                                  書記官  江丞晏
中    華    民    國    97    年    12    月    17    日


司法院資訊處製作；財團法人民間司法改革基金會備份。
